【裁判字號】    91,交簡上,179
【裁判日期】    920317
【裁判案由】    過失傷害
【裁判全文】
臺灣臺北地方法院刑事判決                      九十一年度交簡上字第一七九號
    上  訴  人
    即  被  告  甲○○
右列上訴人因過失傷害案件，不服本院台北簡易庭九十一年度北交簡字第一四三六號
，中華民國九十一年六月二十八日第一審刑事簡易判決（檢察官聲請簡易判決處刑案
號：九十一年度偵字第二八八五號），提起上訴，本院管轄之第二審合議庭判決如左
：
    主  文
原判決撤銷。
甲○○因過失傷害人，處有期徒刑貳月，如易科罰金以佰元折算壹日。緩刑貳年。
    事  實
一、甲○○於民國九十年五月十六日上午，駕駛車牌號碼ＤＵ－五八八八號自用小貨
    車，沿台北市○○○路○段行駛，於同日七時許，途經同路段二四五號前之路面
    狹窄路段時，原應注意車前狀況，並隨時採取必要之安全措施，且應注意行經路
    面狹窄路段、路邊有行人之際，亦應保持足夠之間隔距離，以避免危險之發生，
    而依右開時地為日間自然光線、路面無障礙無缺陷、視距良好之情形，復非不能
    注意，甲○○竟疏未注意，在行經右開之路面狹窄路段、並發現其左前方有乙○
    ○正在從事搬運工作之際，未採取必要之安全措施、亦未保持足夠之間隔距離即
    貿然前行，致輾過亦疏未注意往來車輛情形、貿然背對車輛得行車之路徑而向後
    跨出右足之乙○○，致乙○○受有右踝關節、內踝、外踝、後踝骨折之傷害。
二、案經乙○○訴由台北市政府警察局萬華分局報請台灣台北地方法院檢察署檢察官
    聲請簡易判決處刑。
    理  由
一、右開事實業據被告甲○○坦承不諱，核與告訴人乙○○指述相符，並有道路交通
    事故調查報告表、補充資料表、談話紀錄表、現場照片、和平醫院診斷證明書在
    卷可稽。按汽車行駛時，駕駛人應注意車前狀況，並隨時採取必要之安全措施，
    道路安全交通規則第九十四條第三項定有明文；且行經路面狹窄路段、路邊有行
    人之際，亦應保持足夠之間隔距離，以避免危險之發生，而依右開時地為日間自
    然光線、路面無障礙無缺陷、視距良好之情形，復非不能注意，而被告竟疏未注
    意，在行經前開路面狹窄路段、並發現其左前方有告訴人正在從事搬運工作之際
    ，未採取必要之安全措施、亦未保持足夠之間隔距離即貿然前行，致輾壓告訴人
    之右足，其有過失甚明，卷附台北市車輛行車事故鑑定委員會函亦採此見解；且
    此過失與告訴人所受右踝關節、內踝、外踝、後踝骨折之傷害之間，有相當因果
    關係，則被告因過失致人受傷之犯行，足以認定。另告訴人於車輛得行經之路面
    從事搬運工作，原應注意往來車輛情形，且依前述之右開時地情形，亦非不能注
    意，竟在未確認其後方並無來車之際，即貿然背對車輛得行車之路徑向後跨出右
    足，致遭被告所駕駛之車輛撞擊，其對本件車禍之發生，亦有過失甚明，前揭卷
    附台北市車輛行車事故鑑定委員會函同採此見解，附此敘明。
二、核被告所為，係犯刑法第二百八十四條第一項前段過失傷害罪。又被告於本件犯
    罪未發覺前，已向當時處理事故之警員承認犯罪並接受裁判，亦有台北市政府警
    察局萬華分局交通隊警員陳耀傑所填載之自首調查報告在卷可稽，應依刑法第六
    十二條前段之規定減輕其刑，上訴意旨雖對此未有指摘，但原審漏未審酌此節，
    已有不合，自應由本院予以撤銷改判。爰依前述應減輕之規定，並審酌被告犯後
    之態度、過失之程度、告訴人所受之傷害、告訴人亦有過失、及告訴人已與被告
    達成和解等情，量處如主文第二項所示之刑，並諭知易科罰金之折算標準。末查
    ，被告未曾受有期徒刑以上刑之宣告，有台灣高等法院被告前國前案紀錄表在卷
    可考，本院審酌被告因一時短於思慮而有本件罪行，經此教訓後，當知所警惕而
    無再犯之虞，認被告所受有期徒刑之宣告，以暫不執行為適當，故併予宣告如主
    文第二項所示之緩刑，以啟自新。
據上論斷，應依刑事訴訟法第四百五十五條之一第一項、第三項、第三百六十九條第
一項前段、第二百九十九條第一項前段，刑法第二百八十四條第一項前段、第四十一
條第一項前段、第六十二條前段、第七十四條第一款，罰金罰鍰提高標準條例第一條
前段、第二條，判決如主文。
本案經檢察官黃東焄到庭執行職務
中      華      民      國    九十二    年      三      月     十七     日
                                  臺灣臺北地方法院交通法庭
                                      審判長法  官  劉壽嵩
                                            法  官  陳婷玉
                                            法  官  林鴻達
右正本證明與原本無異。
本判決不得上訴。
                                            書記官  石幸代
中      華      民      國    九十二    年      三      月     十七     日
附錄本案論罪科刑法條全文：
中華民國刑法第二百八十四條
 (過失傷害罪)
因過失傷害人者，處六月以下有期徒刑、拘役或五百元以下罰金，致重傷
者，處一年以下有期徒刑、拘役或五百元以下罰金。
從事業務之人，因業務上之過失傷害人者，處一年以下有期徒刑、拘役或
一千元以下罰金，致重傷者，處三年以下有期徒刑、拘役或二千元以下罰
金。


司法院資訊處製作；財團法人民間司法改革基金會備份。
